【裁判字號】    91,訴,2413
【裁判日期】    920121
【裁判案由】    毒品危害防制條例
【裁判全文】
臺灣高雄地方法院刑事判決                        九十一年度訴字第二四一三號
    公  訴  人  臺灣高雄地方法院檢察署檢察官
    被      告  甲○○  男  三.
右列被告因違反毒品危害防制條例案件，經檢察官提起公訴（九十一年度毒偵字第三
七五九號），及移送併案審理（九十一年毒偵字第四六六三號），本院判決如左：
    主  文
甲○○連續施用第一級毒品，累犯，處有期徒刑壹年，扣案之第一級毒品海洛因壹包
（驗後淨重零點零柒公克、包裝重零點貳參公克），沒收銷燬之。
    事  實
一、甲○○前因施用毒品案件，經本院裁定送觀察、勒戒後，認無繼續施用毒品之傾
    向，由本院於民國八十七年七月二十二日以八十七年度訴字第九號為免訴判
    決確定。復因施用第二級毒品安非他命案件，經臺灣高雄地方法院檢察署檢察官
    以八十七年度偵字第二六三四七號偵查起訴，並經本院以八十八年度易字第五一
    號判處有期徒刑五月，案經上訴，由臺灣高等法院高雄分院以八十八年度上易
    字第一一五號判決上訴駁回確定在案，甫於九十年三月一日執行完畢。又因施
    用第一、二級毒品海洛因及安非他命案件，經臺灣高等法院高雄分院以九十一年
    度上訴字第六六號判處有期徒刑一年及八月，應執行有期徒刑一年六月確定在案
    （與本件尚不構成連續犯）。猶不知悛悔，其明知海洛因係業經公告列為毒品危
    害防制條例第二條第二項第一款之第一級毒品，不得非法持有、施用，詎仍未戒
    除施用毒品習性，復基於非法施用第一級毒品海洛因之概括犯意，自九十一年五
    月間某日起至九十一年八月十三日上午七時十分許之前二十四小時內某時止，連
    續在高雄地區某不詳處所，施用第一級毒品海洛因多次。嗣於九十一年六月十三
    日上午，經臺灣高雄地方法院檢察署觀護人通知前往該署報到並採其尿液送驗後
    ，始查悉上情；復於九十一年八月十三日上午七時十分許，在高雄縣美濃鎮○○
    路○段四十一號前，為警當場查獲，並扣得其所有第一級毒品海洛因一包（驗後
    淨重零點零七公克、包裝重零點二三公克）。
二、案經臺灣高雄地方法院檢察署檢察官自動檢舉偵查起訴及移送併案審理。
    理  由
一、右揭犯罪事實，業據被告甲○○於本院審理中坦承不諱，且被告於九十一年六月
    十三日經臺灣高雄地方法院檢察署觀護人採集尿液送臺灣檢驗科技股份有限公司
    以酵素免疫分析法（ＥＩＡ）與ＧＣ—ＭＳ方法（氣相層析質譜儀分析法）檢驗
    結果，確呈嗎啡陽性反應，有九十一年六月二十一日濫用藥物尿液檢驗報告一紙
    附卷可參（參見偵查卷第三頁），又被告於九十一年八月十三日被查獲後經警採
    其尿液送高雄縣政府衛生局以免疫學分析法與ＴＯＸＩ—ＬＡＢ方法檢驗結果，
    確呈嗎啡陽性反應，有該局九十一年八月十九日九一煙檢字第一二九七號煙毒尿
    液檢驗成績書影本一紙附卷可稽（參見併案偵查卷第三二、三五頁），又扣案被
    告所有疑似第一級毒品海洛因白色粉末一包經送法務部調查局檢驗結果，確係第
    一級毒品海洛因無誤，有該局九十一年十一月十三日調科壹字第二二一四三
    三五號鑑定通知書一紙在卷可憑（參見本院卷第七二、七四頁），據上以查，足
    見被告之自白核與事實相符，自可採為論罪科刑之依據。再被告前因施用毒品案
    件，經本院裁定送觀察、勒戒後，認無繼續施用毒品之傾向，由本院以八十七年
    度訴字第九號為免訴判決確定。復因施用第二級毒品安非他命案件，經臺灣
    高雄地方法院檢察署檢察官以八十七年度偵字第二六三四七號偵查起訴，並經本
    院以八十八年度易字第五一號判處有期徒刑五月，案經上訴，由臺灣高等法院
    高雄分院以八十八年度上易字第一一五號判決上訴駁回確定在案，甫於九十年
    三月一日執行完畢。又因施用第一、二級毒品海洛因及安非他命案件，經臺灣高
    等法院高雄分院以九十一年度上訴字第六六號判處有期徒刑一年及八月，應執行
    有期徒刑一年六月確定在案，有本院八十七年度訴字第九號刑事判決書、八
    十八年度易字第五一號刑事判決書、九十年度訴字第二三四七號刑事判決書、
    臺灣高等法院高雄分院八十八年度上易字第一一五號刑事判決書、九十一年度
    上訴字第六六號刑事判決書、臺灣高等法院被告全國前案紀錄表及臺灣高雄地方
    法院檢察署刑案資料查註紀錄表等件附卷可參。綜上所述，足徵被告係於五年內
    三犯以上之毒品危害防制條例第十條之罪。從而，本件事證已臻明確，被告犯行
    洵堪認定，應予依法論科。
二、核被告所為，係犯毒品危害防制條例第十條第一項之施用第一級毒品罪。被告持
    有第一級毒品海洛因後，進而施用，其持有之低度行為應被其施用之高度行為所
    吸收，均不另論罪。被告先後多次施用第一級毒品之犯行，時間緊接，方法相同
    ，觸犯構成要件相同之罪，顯係基於概括犯意反覆為之，為連續犯，依刑法第五
    十六條之規定，論以一罪，並加重其刑。公訴人起訴事實僅敘及被告於九十一年
    六月十三日上午十時三十分許回溯二十四小時內之某時有施用第一級毒品海洛因
    一次之犯行，而未敘及被告自九十一年五月間某日起至九十一年八月十三日上午
    七時十分許之前二十四小時內某時止連續施用第一級毒品海洛因之犯行，惟該部
    分事實已經被告於本院審理中供承在卷（參見本院卷第八七頁），並已載明於九
    十一年度毒偵字第四六六三號偵查卷移送本院併案審理部分，且與前開起訴並論
    罪科刑部分有連續犯之裁判上一罪關係，應為起訴效力所及，本院自應併予審理
    ，併此敘明。又被告前因施用毒品案件，經法院判處有期徒刑五月確定，甫於九
    十年三月一日執行完畢，此有臺灣高等法院被告全國前案紀錄表及臺灣高雄地方
    法院檢察署刑案資料查註紀錄表等件附卷可參，其前受有期徒刑之執行完畢，於
    五年以內再犯本件最重本刑為有期徒刑以上之罪，為累犯，應依刑法第四十七條
    之規定遞加重其刑。爰審酌被告屢犯不改，顯見其意志不堅，缺乏勒戒動機，其
    施用毒品足以導致精神障礙、性格異常，甚至造成生命危險，戕害一己之身體健
    康，惟其犯後尚能坦承犯行、態度尚稱良好等一切情狀，量處如主文所示之刑，
    以資懲儆。另扣案之第一級毒品海洛因一包（驗後淨重零點零七公克、包裝重零
    點二三公克），係被告所有，業據其於本院審理中供明在卷可按（參見本院卷第
    八八頁），應依毒品危害防制條例第十八條第一項前段規定，不問屬於犯人與否
    ，宣告沒收併銷燬之。至鑑驗所耗損之第一級毒品，既已滅失，亦不另為沒收銷
    燬之諭知，附此敘明。
據上論斷，應依刑事訴訟法第二百九十九條第一項前段，毒品危害防制條例第十條第
一項、第十八條第一項前段，刑法第十一條、第五十六條、第四十七條，判決如主文
。
本案經檢察官黃彩秀到庭執行職務。
中      華      民      國    九十二    年      一      月    二十一    日
                                臺灣高雄地方法院刑事第五庭
                                  審判長法  官  吳  永  宋
                                        法  官  張  茹  棻
        法  官  林  家  賢
右正本證明與原本無異。
如不服本判決，應於判決送達後十日內，向本院提出上訴狀。
                                        書記官  許  雅  惠
中      華      民      國    九十二    年      一      月    二十一    日
附錄本判決論罪科刑法條：
毒品危害防制條例第十條第一項：
施用第一級毒品者，處六月以上五年以下有期徒刑。
毒品危害防制條例第十八條第一項：
查獲之毒品及專供製造或施用毒品之器具，不問屬於犯人與否，均沒收銷燬之。但合
於醫學或研究之用者，得不予銷燬。


司法院資訊處製作；財團法人民間司法改革基金會備份。
